【裁判字號】    99,上訴,146
【裁判日期】    990819
【裁判案由】    毒品危害防制條例
【裁判全文】
臺灣高等法院臺中分院刑事判決         99年度上訴字第146號
上  訴  人
即  被  告  丁○○
選任辯護人  張柏山律師
            羅淑菁律師
上列上訴人因毒品危害防制條例案件，不服臺灣臺中地方法院98
年度訴字第2752號中華民國98年11月17日第一審判決（起訴案號
：臺灣臺中地方法院檢察署98年度偵字第15443 號），提起上訴
，本院判決如下：
    主  文
原判決撤銷。
丁○○犯如附表所示之罪，均累犯，各處如附表所示之刑（含主
刑、從刑）。主刑部分應執行有期徒刑拾捌年。
    事  實
一、丁○○（綽號阿寶）前因毒品危害防制條例案件，經法院判
    決並定執行刑有期徒刑1年2月確定，於民國97年12月9 日假
    釋出監，嗣於98年1月7日假釋期滿未經撤銷假釋以已執行完
    畢論。其明知海洛因屬毒品危害防制條例第2條第2項第1 款
    規定之第一級毒品，不得無故持有或轉讓，竟基於轉讓第一
    級毒品海洛因之犯意，於98年4月16日晚間8時26分至8 時48
    分，以不知情之張櫻鐘所有之0000000000號行動電話與其國
    中同學黃基政所持用之0000000000號行動電話互傳簡訊，簡
    訊中約定由丁○○免費提供摻有海洛因之香菸1 支予黃基政
    施用。旋於其後某時許，丁○○駕車前往黃基政位於臺中縣
    后里鄉○里路89之1 號住處並將車停在附近，黃基政上車後
    ，丁○○即在車上將不詳數量之海洛因（查無證據證明丁○
    ○轉讓海洛因達淨重5公克以上）摻入香菸後拿給黃基政 ，
    黃基政即當場施用，丁○○以此方式轉讓第一級毒品海洛因
    1次。
二、丁○○與張櫻鐘（綽號阿修，另案審理中）均明知海洛因、
    甲基安非他命分別屬毒品危害防制條例第2條第2項第1 款、
    第2 款規定之第一、二級毒品，不得無故持有、販賣，竟共
    同基於販賣海洛因及甲基安非他命以營利之犯意聯絡，由張
    櫻鐘負責提供毒品，並以張櫻鐘所有而供丁○○使用之0000
    000000號行動電話作為連絡買賣毒品之用，推由丁○○接聽
    電話、送交毒品、收取價金等分工方式，共同為下列販賣毒
    品之犯行：
  (一)於98年4月18日凌晨0時32分至1時10分，由丁○○以0000000
    000 號行動電話與其國中學姊乙○○（綽號小琪）所持用之
    0000000000號行動電話聯絡，約定販賣新臺幣（下同） 500
    元之海洛因1包予乙○○， 雙方相約在丁○○國中同學呂志
    信位於臺中縣后里鄉○里路21號住處交易毒品。隨即於其後
    某時許，丁○○與張櫻鐘一同前往前述呂志信住處，由丁○
    ○將海洛因交予乙○○， 乙○○則當場交付500元予丁○○
    ，而完成交易。
  (二)於98年4 月19日中午12時33分至12時36分，由丁○○以0000
    000000號行動電話與乙○○所持用之0000000000號行動電話
    聯絡，電話中乙○○表明欲購買500元之海洛因1包，惟價金
    500元須翌日始能支付，經丁○○當場詢問張櫻鐘， 張櫻鐘
    表示同意後，丁○○與乙○○相約在乙○○位於臺中縣后里
    鄉○○路233巷2弄4號住處附近交易毒品 。隨即於其後某時
    ，丁○○前往乙○○住處附近將海洛因交予乙○○，價金50
    0元則同意讓乙○○積欠（迄未給付），而完成交易。
  (三)於98年3月29日後約隔3、4日之某時，由丁○○以000000000
    0 號行動電話與丙○○所持用之0000000000號行動電話聯絡
    ，約定販賣1,000元之甲基安非他命1包予丙○○，雙方相約
    在丙○○位於臺中縣后里鄉○○路323號之2號住處附近交易
    毒品。隨即於其後某時許，丁○○騎乘機車搭載張櫻鐘一同
    前往丙○○住處附近，由丁○○將甲基安非他命交予丙○○
    ，丙○○當場交付1000元予丁○○，而完成交易。
三、丁○○明知甲基安非他命屬毒品危害防制條例第2條第2項第
    2 款規定之第二級毒品，不得無故持有、販賣，竟基於販賣
    甲基安非他命以營利之犯意，分別為下列販賣毒品之犯行：
  (一)於98年4月10日上午11時26分至下午5時23分，丁○○以不知
    情之張櫻鐘所有之0000000000號行動電話與陳永錫所持用之
    0000000000號行動電話簡訊及通話聯絡，約定由丁○○販賣
    4500元之甲基安非他命1包予陳永錫， 雙方相約在臺中縣外
    埔鄉○○路中油加油站旁進行交易。隨即於其後某時許，在
    上址一手交錢，一手交貨，而完成交易。
  (二)於98年4 月16日上午10時01分至10時31分，丁○○以不知情
    之張櫻鐘所有之0000000000號行動電話與陳永錫所持用之00
    00000000號行動電話聯絡，約定由丁○○販賣1500元之甲基
    安非他命1包予陳永錫， 雙方相約在臺中縣后里鄉后里火車
    站旁進行交易。隨即於其後某時許，丁○○前往后里火車站
    旁將甲基安非他命交予陳永錫，陳永錫則於當日晚間提領15
    00元，在后里火車站旁交給丁○○，而完成交易。
四、嗣丁○○於98年6 月15日下午1 時30分許，在臺中縣后里鄉
    ○○路郵局前為警拘提到案，並循線查獲上情。
五、案經臺中縣警察局移送臺灣臺中地方法院檢察署檢察官偵查
    起訴。
    理    由
壹、證據能力部分：
一、按刑事訴訟法第159條第1項規定：「被告以外之人於審判外
    之言詞或書面陳述，除法律有規定者外，不得作為證據」；
    其立法本旨係以證人於審判外之言詞或書面陳述，屬於傳聞
    證據，此項證據，當事人無從直接對於原供述者加以詰問，
    以擔保其真實性，法院亦無從直接接觸證人而審酌其證言之
    憑信性，違背直接審理及言詞審理之原則，除具有必要性及
    信用性情況之除外者外，原則上不認其有容許性，自不具證
    據能力；至所謂具有必要性及信用性情況者，例如刑事訴訟
    法第159條之1、之2、之3、之4、之5情形，仍例外認其有證
    據能力，然此乃係指法院未於審判期日傳喚相關證人到庭，
    案件僅能依靠該等證人於審判外之陳述以為判斷之情形，始
    需就該等審判外供述證據嚴格依照刑事訴訟法第159條之1至
    之5 所定要件一一檢視各該證人之供述，作為證據之資格。
    倘法院已經依據當事人聲請傳喚證人到庭接受檢辯雙方之交
    互詰問，則法院既已透過直接、言詞審理方式檢驗過該證人
    之前之證詞，當事人之反對詰問權亦已受到保障得以完全行
    使之情況下，該等審判外證據除有其他法定事由（例如：非
    基於國家公權力正當行使所取得或私人非法取得等，而有害
    公共利益，即以一般證據排除法則為判斷），應認該審判外
    供述已得透過審判程式之詰問檢驗，而取得作為證據之資格
    ，亦即其審判外供述與審判中供述相符部分，顯然已經構成
    具備可信之特別情狀，當然有證據資格（實務上之作用常為
    引用該等陳述與審判中陳述相符，強化該證人供述之可信度
    ），其不符部分，作為檢視審判中所為供述可信與否之彈劾
    證據，當無不許之理，甚者，其不符部分倘係於司法警察、
    檢察事務官調查中之供述，作為認定被告犯罪與否或不構成
    犯罪與否之證據，亦僅需依照刑事訴訟法第159條之2規定，
    斟酌其審判外供述作成外部環境、製作過程、內容、功能等
    情況認為之前供述較為可信，即可取得證據之資格，而作為
    認定事實之證據資格（最高法院94年度台上字第2507號、95
    年度台上字第2515號判決同此意旨）。再按刑事訴訟法第15
    9條第1項規定：「被告以外之人於審判外之言詞或書面陳述
    ，除法律有規定者外，不得作為證據」，被告以外之人於檢
    察事務官、司法警察官或司法警察調查中所為之陳述，基於
    實體發現真實之訴訟目的，依同法第159條之2規定，如與審
    判中之陳述不符時，經比較結果，其先前之陳述，相對「具
    有較可信之特別情況」，且為證明犯罪事實存否所「必要」
    者，係指陳述是否出於供述者之真意、有無違法取供情事之
    信用性而言，故應就調查筆錄製作之原因、過程及其功能等
    加以觀察其信用性，據以判斷該傳聞證據是否有特別可信之
    情況而例外具有證據能力，並非對其陳述內容之證明力如何
    加以論斷，二者之層次有別，不容混淆（最高法院94年度台
    上字第629 號判決亦同此意旨）。經查：本件證人黃基政、
    乙○○、陳永錫、丙○○經原審、本院於審判期日傳喚到庭
    ，與上訴人即被告（下稱被告）丁○○行交互詰問程序，直
    接言詞審理檢視其證詞，故其等於警詢之供述，對於被告當
    然已取得作為證據之資格，相符部分，自有證據能力；另不
    符部分，本院斟酌：其於前開警詢筆錄製作之過程，係由警
    員先詢問其年籍資料後，復為權利事項之告知，進而詢問到
    派出所製作警詢筆錄之原因再制作警詢筆錄，亦查無系爭筆
    錄有何違法或不當取得之情形，是其等警詢證述內容之形成
    ，顯係出於自由意志而為證述，且查無其他證據足使本院認
    證人黃基政、乙○○、陳永錫、丙○○於警詢中之證言，有
    何違法取供情事之虞，依前開條文之意旨，證人黃基政、乙
    ○○、陳永錫、丙○○於警詢中之證言，核其性質雖屬傳聞
    證據，但就警詢筆錄製作之過程加以觀察其信用性，且為證
    明犯罪事實存否所「必要」，認其等證言例外具有證據能力
    。
二、按檢察官職司追訴犯罪，就審判程式之訴訟構造言，檢察官
    係屬與被告對立之當事人一方，偵查中對被告以外之人所為
    之偵查筆錄，或被告以外之人向檢察官所提之書面陳述，性
    質上均屬傳聞證據。在理論上，如未予被告反對詰問、適當
    辯解之機會，一律准其為證據，似有違當事人進行主義之精
    神，對被告之防禦權亦有所妨礙；然而現階段刑事訴訟法規
    定檢察官代表國家偵查犯罪、實施公訴，必須對於被告之犯
    罪事實負舉證之責，依法其有訊問被告、證人及鑑定人之權
    ，證人、鑑定人且須具結，而實務運作時，偵查中檢察官向
    被告以外之人所取得之陳述，原則上均能遵守法律規定，不
    致違法取供，其可信性極高，為兼顧理論與實務，乃於修正
    刑事訴訟法時，增列第159條之1第2 項，明定被告以外之人
    （含被害人、證人等）於偵查中向檢察官所為陳述，除顯有
    不可信之情況外，得為證據（最高法院95年度台上字第1044
    號判決）；且按，刑事訴訟法第159條之1第2 項，明定被告
    以外之人於偵查中向檢察官所為陳述，除顯有不可信之情況
    外，得為證據。所謂「不可信之情況」，由法院審酌被告以
    外之人於陳述時之外在環境及情況而為判斷。被告以外之人
    於偵查時，是否與被告對質，與其陳述時之外在環境並無必
    然之關聯，自不得以偵查中未經被告詰問，逕認該陳述無證
    據能力。至該等陳述與事實是否相符，要屬證據證明力之問
    題，與證據能力之有無，不容混淆（最高法院95年台上字第
    1585號判決）。另按證人於檢察官偵查中所為之陳述，審酌
    該陳述作成之客觀條件及環境，認其心理狀態健全，並無受
    到脅迫、利誘或詐欺，自非顯有不可信之情形，依刑事訴訟
    法第159條之1第2 項規定，亦得為證據（最高法院95年度台
    上字第934 號判決）。經查，證人黃基政、乙○○、陳永錫
    、丙○○於檢察官偵查中分別證述親身經歷情節，非屬傳聞
    證據，且渠亦均無受到脅迫、利誘或詐欺情形，並無顯不可
    信之情況存在，而原審或本院審理時，亦傳喚證人黃基政、
    乙○○、陳永錫、丙○○到庭，業經保障被告之對質詰問權
    ，是應認證人黃基政、乙○○、陳永錫、丙○○於檢察官偵
    訊時之證詞，具有證據能力。
三、又按被告以外之人於審判外之言詞或書面陳述，除法律有規
    定者外，不得作為證據，刑事訴訟法第159條第1項固定有明
    文。惟按被告以外之人於審判外之陳述，雖不符前4 條之規
    定，而經當事人於審判程序同意作為證據，法院審酌該言詞
    陳述或書面陳述作成時之情況，認為適當者，亦得為證據；
    當事人、代理人或辯護人於法院調查證據時，知有第159 條
    第1 項不得為證據之情形，而未於言詞辯論終結前聲明異議
    者，視為有前項之同意，亦為同法第159條之5第1項、第2項
    所明文規定。查本件判決其餘後述引為證據資料，固屬於被
    告以外之人於審判外之言詞、書面陳述者，惟均已於本院調
    查證據序及審理期日提示並告以要旨後，檢察官、被告楊坤
    仁及其辯護人均知悉該等證據係被告以外之人於審判外之陳
    述，而均未於言詞辯論終結前表示異議，本院審酌上開證據
    作成時之情況，認為適當，依刑事訴訟法第159條之5第1 項
    、第2項規定，均應有證據能力。
貳、實體部分：
一、訊據被告矢口否認有何轉讓海洛因或販賣海洛因、甲基安非
    他命犯行，辯稱：黃基政部分，伊沒有提供摻有海洛因之香
    菸給他施用；乙○○部分，其拜託伊向張櫻鐘拿海洛因，乙
    ○○並不是向伊購買海洛因，而係向張櫻鐘購買的；丙○○
    部分，伊不記得是否曾與張櫻鐘共同前往丙○○住處樓下，
    即使共同前往，伊與張櫻鐘亦無販賣甲基安非他命之犯意聯
    絡；陳永錫部分，伊沒有販賣甲基安非他命給陳永錫云云。
二、惟查：
  (一)被告轉讓第一級毒品海洛因予黃基政部分（即犯罪事實欄一
    所示部分）：
  1.被告轉讓海洛因予黃基政之事實，業據證人黃基政於98年 6
    月16日警詢時陳稱：「（警方施以通訊監察於2009年4 月16
    日20時26分05秒至2009年4月16日20時48分10秒行動電話000
    0-000000（A）與0000-000000 （B）互傳短訊內容‧‧‧你
    是有收到或傳發以上短訊？是何人傳至你手機？你是傳至何
    人手機？）有，綽號『阿寶』丁○○傳給我的。是我傳給綽
    號『阿寶』丁○○的。（這些電話短訊是何意思？）是他要
    無償請我吸食毒品海洛因‧‧‧」（見98年度偵字第 15443
    號卷第54-55頁）、於98年7月8 日偵訊時具結證稱：「（98
    年4 月16日20時16分至48分的譯文是何意？）說請一支特別
    的，是指請我抽摻有海洛因的香煙。」（見98年度偵字第15
    443 號卷第19頁）、於原審98年10月13日審理時具結證述：
    「（簡訊內容要請你抽1 支不一樣的，意思為何？）香菸，
    摻有海洛因的香菸。（可是簡訊都沒有寫到有海洛因？）確
    定是摻有海洛因的香菸，因為我後來跟他有見面。（你說香
    煙有摻海洛因，你如何確定？）我以前有施用海洛因。（你
    確定你們這一次有見面？）有，在我家，幾點我不確定‧‧
    ‧是傳完簡訊的晚上才見面。（你說被告請你施用摻有海洛
    因的香煙，被告為何要請你？）因為我們私底下交情不錯。
    ‧‧‧（你稱被告免費給你海洛因施用，是否只有98年4 月
    16日晚上這一次？）只有這一次。‧‧‧（你稱被告叫你不
    要在家裡施用，你確實施用這支被告提供給你摻有海洛因的
    香菸是在哪裡施用？）住處外面被告的自用小客車上，當時
    停放我住處外面。（被告免費你施用的摻在香煙中的海洛因
    淨重多少？）我有看到被告摻進去，數量很少，只有一點點
    ，大約零點多，用1次的量。（你在偵查中所稱晚上8、9 點
    是指被告給你摻有海洛因香煙時間，還是你施用摻有海洛因
    香煙的時間？）二者時間差不多，被告給我後我馬上施用。
    （被告這次給你的海洛因確實是免費沒有任何代價？）是的
    。」等語綦詳（見原審卷第62-64頁）。 證人黃基政就被告
    確有如犯罪事實欄一所示轉讓一級毒品海洛因之證述，先後
    所陳內容或有繁簡，但意旨並無兩歧。
  2.佐以被告以張櫻鐘所有之0000000000號行動電話與黃基政所
    持用之0000000000號行動電話，於98年4 月16日20時26分至
    20時48分互傳簡訊如下：「
  被告於98年4 月16日20時26分05秒傳給黃基政之簡訊內容：
    『我請你啦。』
  黃基政於98年4 月16日20時27分43秒傳給被告之簡訊內容：
    『真的嗎？』
  被告於98年4 月16日20時32分11秒傳給黃基政之簡訊內容：
    『抽一支不一樣的，看的懂嗎！可是你要買一杯飲料和包葉
    五十，請我哦！』
  黃基政於98年4 月16日20時34分33秒傳給被告之簡訊內容：
    『身上剩下70塊先欠著，下次補請你2杯飲料和100包葉。』
  黃基政於98年4 月16日20時39分21秒傳給被告的簡訊內容：
    『哇勒‧‧‧一杯飲料就好了，可是你要來喔，我沒有腳路
    ！我再《在》火車站這！』
  被告於98年4 月16日20時48分10秒傳給黃基政的簡訊內容：
    『但是這個時間出門真的不方便，還是你叫佳玲幫你渡一下
    ！但是別讓他上來就好！』」等情，有通訊監察譯文在卷可
    稽（見98年度偵字第15443號第117頁），雖於上開通訊內容
    均未使用毒品之明確字語，然轉讓毒品為法令嚴禁之行為，
    轉讓毒品雙方為規避查緝，衡於聯絡時使用雙方明瞭之暗語
    ，鮮少有人於通聯中明目張膽的使用毒品之字樣，況證人黃
    基政已明確證稱被告於98年4 月16日免費提供摻有海洛因之
    香煙1 支予伊等語，而證人黃基政上開證詞經核亦與前述簡
    訊內容相符，再者，審酌證人黃基政已年滿20歲（證人黃基
    政係71年1月2日生），係具相當生活智識經驗之成年人，且
    與被告係交情不錯，此據證人黃基政於原審證述明確（見原
    審卷第62頁），苟被告無於98年4 月16日免費提供摻有海洛
    因之香煙予其施用，證人黃基政豈會迭次於警詢、檢察官偵
    訊及原審審理時均一致明白指證於被告免費提供摻有海洛因
    之香煙給伊施用？證人黃基政應無設詞誣陷被告之動機存在
    ，依此，堪認被告確有於犯罪事實欄一所示時、地，轉讓第
    一級毒品海洛因予黃基政乙節甚明。
  3.證人黃基政於偵查中雖曾稱被告提供摻有海洛因香菸給其施
    用之日期為98年4 月12日，惟其於原審審理時已更正並表示
    ：「（提示偵查卷第114 頁證人的偵訊筆錄，你在偵訊中稱
    98年4 月12日當天被告提供你摻有海洛因的香煙給你施用，
    12號是否口誤，正確應該是16號，因為你稱被告只有免費給
    你一次？）偵查中是我記錯了，應該是通聯顯示的日期才正
    確。」（見原審卷第64頁），自應以其於原審審理時所述被
    告轉讓海洛因之時間及通訊監察譯文所顯示之簡訊日期即98
    年4月16日，認定被告此部分犯罪時間。
  4.又辯護人雖稱98年4月16日0時39分21秒傳給黃基政之簡訊內
    容，表示其當日沒有交通工具（台語：腳路），被告自然不
    可能駕駛自用小客車至證人基政家中云云，然依通訊監察譯
    文前後文內容觀之，該通簡訊應係黃基政傳給被告，並非被
    告傳給黃基政，亦即所謂沒有交通工具之人應係指黃基政，
    是辯護人此部分之辯解容有誤會。
  5.綜上所述，被告事後否認犯行，顯係事後卸責之詞，委無足
    取，其轉讓第一級毒品之犯行，堪可認定。
  (二)被告與張櫻鐘共同販賣第一級毒品海洛因予乙○○部分（即
    犯罪事實欄二(一)(二)部分）：
  1.被告上開與張櫻鐘共同販賣第一級毒品海洛因予乙○○2 次
    之犯罪事實，業據證人乙○○於原審98年10月13日審理時具
    結證稱：「（你認識被告丁○○？）認識，我與丁○○是朋
    友。‧‧‧（98年4 月18日凌晨你有無出門？）有，去朋友
    家。（哪一位朋友？）呂志信。（你大概幾點出門？）凌晨
    1 點多。‧‧‧（你去他家做什麼？）拿毒品。‧‧‧（你
    去呂志信家，有無進入他家中？）有。（你那天有無拿到毒
    品？）有，是海洛因。‧‧‧（98年4 月19日中午12點多你
    人在哪裡？）在家，有出門，去家裡附近。（提示98年4 月
    19日監聽譯文警卷22頁第6通， 你這個部分的通聯對話有提
    到『我想叫你先幫我跟他拿500』，那個他是誰？）阿修 ，
    500指的是海洛因。（你這句話的意思是你跟誰買500元的海
    洛因？）阿修。（你海洛因是跟阿修買的？）對。‧‧‧（
    98年4月18日拿海洛因花了多少錢？）我忘記了， 好像也是
    500元。‧‧‧（提示偵卷第74頁起證人偵訊筆錄及結文 ，
    你說98年4月18日凌晨1點你用0000000000打電話到00000000
    00與丁○○聯絡，以500元跟他買壹包海洛因，是否有這件
    事？）有。（你錢是交給被告？）不是，（你錢交給誰？）
    好像是阿修，應該是阿修。（阿修是誰？）張櫻鐘。（他當
    天有在呂志信家中？）有。（0000000000何人使用？）丁○
    ○。（丁○○在98年4月18日凌晨有打電話給你？）忘了 ，
    是我先打給他請他幫我跟阿修拿毒品。（丁○○後來有沒有
    幫你拿毒品？）有。（在哪裡交給你？）在呂志信家中。‧
    ‧‧（你是98年4月19日是否有打電話與被告聯絡？）有，
    是我主動打的。（要做什麼事情？）拿毒品。（後來被告有
    拿毒品給你？）有。（拿了多少錢？）500元的海洛因。 （
    你們如何交易？）在我家外面。（毒品是被告拿給你？）是
    ，我沒有拿錢給他。（ 你之前在偵查中為何說有拿500元給
    被告？）我記得我有跟他欠過一次。（你的監聽譯文裡面有
    說明天才要拿500元給他，那個『他』是誰？）阿修， 我剛
    才說我欠過一次也是指阿修。（你認為到庭跟何人買毒品？
    ）阿修。‧‧‧（ 98年4月18日被告交海洛因給你是在何地
    ？）呂志信家中。（你在偵查中提到是在甲后路的后義宮？
    ）呂志信家就在后義宮附近，我指的后義宮就是呂志信家，
    被告是在呂志信家裡面交海洛因給我。（ 你是否在98年4月
    18日被告交付你海洛因後當場交付500元給被告？） 應該有
    。‧‧‧（你 98年4月18、19日購買的海洛因交易模式是否
    你剛才講的合作模式？）是的，19日那一次我好像沒有給錢
    ，19日這一次海洛因是被告交給我的‧‧‧我到現在還沒有
    給500元。（98年4月18日向被告購買的海洛因是阿修提供的
    嗎？）是，因為當時阿修也有在呂志信家‧‧‧我以前有跟
    阿修買過，因為我每次找不到阿修，只要打0000000000號電
    話就可以找到被告買到，有時候打張櫻鐘的電話要買海洛因
    也是由被告接聽。（ 98年4月19日在你家附近被告交付海洛
    因給你，是他自己1個人來，還是跟張櫻鐘一起來？） 被告
    自己來。（你說19號第一次500元到在還沒有給， 交易當時
    有無說要免費請你吃，還是說先欠著？）先欠著。（ 4月18
    日你確定張鐘有在呂志信家中？）我確定，他跟被告是一起
    到呂志信家中。（ 4月18日的海洛因是從被告身上拿出來給
    你的？）我不知道，他一進門就從他手中交給我的。‧‧‧
    （提示警卷22頁最後一通譯文，你與被告通話時，被告是否
    有與阿修通話？他們2人通話內容是否如同譯文所載 ？）是
    的，跟譯文一樣。」等語（見原審卷第67-78頁）、 於本院
    99年4月6日審理時證稱：「（請庭上提示監通譯文予證人乙
    ○○，你於98年4月18日、19日通電話的對象為何人 ？）被
    告。（通話的目的是否是為了要購買毒品海洛因？）是的。
    （你就是要向被告購買海洛因？我是麻煩被告代我向阿修購
    買海洛因。‧‧‧你請被告向阿修購買毒品是 98年4月18日
    ，還是98年4月19日通話的時候？）98年4月19日「我想叫你
    先幫我跟他拿500，我明天下班再拿錢給他。‧‧‧（98年4
    月19日你會這樣說是不是因為你想欠錢？）我是請被告幫我
    轉達，我想要欠錢。‧‧‧（你知道你所買的毒品是誰的？
    ）阿修即張櫻鐘的。‧‧‧（你怎麼會透過被告去向去找張
    櫻鐘？）因為那時候他們好像時常在一起。‧‧‧（ 98年4
    月18日、19日打電話和被告聯絡，這兩次你有無拿到毒品？
    ）有。‧‧‧（你有交錢給被告或張櫻鐘嗎？）有一次沒有
    。（交毒品的地點在那裡？）有一次在朋友呂志信家，有一
    次在后里鄉○○路邊。」等語綦詳（本院卷第28頁以下）。
  2.證人乙○○於98年5月1日警詢時亦陳稱：「（警方施以通訊
    監察，98年4月19日12時36分，你使用 0000-000000號（B）
    撥打0000-000000號（A），綽號『阿寶』之男子‧‧‧（阿
    寶跟阿秋對話：寶：小琪啦，秋：他要什麼女的哦，寶：他
    說明天在給你錢，秋：好）‧‧‧你是否有撥打過這通電話
    ？由何人所接聽？）有。是綽號『阿寶』接聽給我的。（這
    通電話內容為何意思？電話中與阿寶對話人『阿秋』是指何
    人？『女的』指何意思？）這通電話『阿秋』為『阿修』，
    內容是我向『阿寶』購買海洛因毒品，然後『阿寶』向他同
    夥『阿修』問及海洛因毒品出貨事宜。」等語明確（見警詢
    卷第54頁）。
  3.除證人乙○○上開證述外，被告持用0000000000號行動電話
    與證人乙○○持用0000000000號行動電話，於98年4月18 日
    、4月19日有相互連絡，有通訊監察譯文如下：「
  98年4月18日0時32分51 秒許之通話內容：
    A（被告）：你在睡了哦。
    B（乙○○）：還沒。
    A（被告）：回來了，你要拿「女生」哦。
    B（乙○○）：嗯。
    A（被告）：好ㄚ。
    B（乙○○）：你在哪裡？
    A（被告）：你那邊有袋子嗎？
    B（乙○○）：我那有。
    A（被告）：我問一下啦，我袋子在家裡。
    B（乙○○）：我爸好像還沒睡，還在樓下。
    A（被告）：不然你什麼時候出來。
    A（被告）：等一下他要出去。
    B（乙○○）：你也要出去哦。
    A（被告）：不知道。
    B（乙○○）：怎樣。
    A（被告）：你出來在打電話給我啦。
    B（乙○○）：好啦。
  98年4月18日1時1分21秒許之通話內容：
    B（乙○○）：你在那裡
    A（被告）：內埔
    B（乙○○）：我要去那找你
    A（被告）：你人在那裡
    B（乙○○）： 外面ㄚ
    A（被告）：你要多少
    B（乙○○）：500
    A（被告）：不然你看要在裡等我
    B（乙○○）：我好了後打電話給你
  98年4月18日1時10分47秒許之通話內容：
    A（被告）：你在那裡
    B（乙○○）：我在「進阿」他家啦
    A（被告）：你怎麼都不接電話
    B（乙○○）：我剛在騎機車，剛到
    A（被告）：好啦，等一下拿過去給你
  98年4月19日12時33分29秒許之通話內容：
    A（被告）：他有打給你嗎？
    B（乙○○）：有ㄚ，他有打電話給我
    A（被告）：他也有打電話給我
    B（乙○○）：他騎蕃薯的機車
    A（被告）：嗯ㄚ
    B（乙○○）：你在那裡
    A（被告）：他打話叫我過去找他，我在中興街ㄚ
    B（乙○○）：你要過去找他哦
    A（被告）：可能拿個女的就走了吧
    B（乙○○）：嗯
  98年4月19日12時36分27秒之通話內容：
    B（乙○○）：你在他那邊哦
    A（被告）：對ㄚ，我剛到
    B（乙○○）：我想叫你先幫我跟他拿500，我明天下班在拿
      錢給他
    A（被告）：你自己跟他說啦
    B（乙○○）：我剛才已經有拿500元了
    《阿寶跟阿秋【通訊監察譯文載為阿秋，依乙○○於原審審
    理時表明應為阿修即張櫻鐘】對話：寶：小琪啦，秋：他要
    什麼女的哦，寶：他說明天在給你錢，秋：好》
    A（被告）：喂，他說好啦
    B （乙○○）：那等一下你要回去在打電話給我。」之事實
    ，有通訊監察譯文及通訊監察書在卷可稽（見警詢卷第22頁
    、第25-27 頁）。
  3.參諸證人乙○○上開證述，已將被告及張櫻鐘販賣毒品之時
    間、地點、價格、情境等細節予以證述歷歷，且該等證述復
    與通訊監察譯文所呈內容相合一致，若非確有該等毒品買賣
    情事，證人乙○○當無可能為一致之陳述，況，證人乙○○
    已年滿20歲（證人乙○○係70年8 月11日生），係具相當生
    活智識經驗之成年人，其自承有多次購買毒品施用之經驗，
    對於「販賣」毒品、「購買」毒品、「合買」毒品、「代為
    購買（調貨）」毒品間之差別，當能輕易分別，苟被告與張
    鐘無於98年4月18日、4月19日販賣海洛因予乙○○之事實，
    證人乙○○豈會為上開指證？證人乙○○應無設詞誣陷被告
    之動機存在，依此，堪認證人乙○○確有於98年4月18日、4
    月19日，向被告及張櫻鐘購買海洛因之情至明。
  4.至證人呂志信於原審98年10月13日審理時證稱被告、張櫻鐘
    及乙○○是於曾於98年4 月18日至伊家中，伊已不記得等語
    （見原審卷第80頁以下），然證人呂志信於原審作證時，距
    離98年4 月18日已相隔半年之久，況證人呂志信又非買賣毒
    品之當事人，則其稱不記得被告、張櫻鐘及乙○○是否曾同
    時至伊家中，亦與常情無違，是證人呂志信上開陳述尚難採
    為有利於被告之認定。
  5.有關98年4月19日購買海洛因之價金500元，乙○○於警詢時
    雖稱當場銀貨兩訖，惟依前揭通訊監察譯文所示，乙○○於
    電話中已表明要先欠著，被告經徵詢張櫻鐘同意讓乙○○積
    欠後，始前往交易，且乙○○於原審審理時亦證稱： 98年4
    月19日買海洛因的500元到現在還沒有給等語， 其此部分證
    詞與前揭通訊監察譯文內容相符， 故應認定98年4月19日被
    告與張櫻鐘共同販賣海洛因予乙○○之對價 500元尚未收到
    。
  6.另針對98年4月18日購買海洛因之價金500元，乙○○於原審
    及本院審理時雖改稱：4 月18日錢是交給張櫻鐘云云，然乙
    ○○此部分證詞與其前於警詢、偵查所為之陳述不一，衡以
    其於警詢、偵查中陳述時，距離案發日期較接近，記憶應較
    深刻清晰，亦較少不當外力干預或利害關係考量，所為之陳
    述應較事後翻異之詞接近真實，而為可採。再參以乙○○於
    原審審理作證時，對於是否向被告購買海洛因，多次表示不
    知如何回答、不想當證人，甚至當庭落淚，可見乙○○對於
    與被告同庭在場，甚感壓力，且其針對98年4月18日之500元
    究係交給何人，先是稱忘記了，後改稱錢應該是交給阿修，
    隨後又再改稱500元應該是當場交付給被告， 證詞反覆不一
    ，足見乙○○於原審或本院審理時，已有記憶模糊不清之情
    形，自不足執其於本院審理時所為翻異之證詞，作為對被告
    有利之認定。
  7.綜合上開證人乙○○之證述及通訊監察譯文所載，可知本件
    由張櫻鐘提供毒品，而由被告與買主乙○○聯絡買賣毒品事
    宜，並由被告與乙○○洽談毒品交易之時間、地點、數量、
    價額，復與張櫻鐘共同前往與乙○○交易毒品之地點或先行
    取得毒品後再交予簡玉琪，被告所為係屬販賣毒品之構成要
    件行為，足認被告與張櫻鐘共謀，由被告使用0000000000，
    與乙○○使用之861827號行動電話聯絡後，於上揭時、地，
    共同販賣第一級毒品海洛因予乙○○牟利，共2 次之事實，
    應堪認定。
  (三)被告與張櫻鐘共同販賣第二級毒品甲基安非他命予丙○○部
    分（即犯罪事實欄二(三)所示部分）：
  1.被告上開與張櫻鐘共同販賣甲基安非他命予丙○○之犯罪事
    實，業據證人丙○○於98年5 月26日警詢時陳稱：「（你有
    無施用毒品？施用何種毒品？）我有施用安非他命《應係甲
    基安非他命，下同》毒品。‧‧‧（你所施用的毒品安非他
    命來源？）我是向綽號『阿修』及綽號『阿寶』的男子所購
    買的。（你購買過一次安非他命毒品，為何係向『阿修』與
    『阿寶』等2 人所購買？）我購買毒品是與『阿寶』，交易
    時『阿修』與『阿寶』同時出現，我有問『阿寶』怎麼會與
    『阿修』在一起，『阿修』就對我說，這些東西都是我的啦
    ，所以我就知道『阿寶』的毒品來源就是『阿修』，所以那
    次交易我就是跟他們2 個購買的。（你共向『阿修』與『阿
    寶』的男子購買安非他命毒品係於何時、何地購買何種毒品
    ？）於98年3 月29日，在梅里路公園內遇到『阿寶』，他留
    他使用之行動電話給我，號碼為0000-000000號，大約過了3
    、4 天，我以0000-000000號撥打0000-000000號，向綽號『
    阿寶』的男子購買安非他命，我以新台幣1000元。在我家臺
    中縣后里鄉○○路323之2號前之空地，購得以夾鏈袋包裝之
    安非他命毒品1包，重量我不知道，但足供我施用1次。（以
    上交易是否完成交易？）有完成交易。‧‧‧經我指認男子
    照片9張編號8.就是『阿修』（張櫻鐘）、編號4. 就是『阿
    寶』（丁○○）。」（見偵查卷第136-138頁）、於98年5月
    26日偵訊時具結證稱：「（提示指認犯罪嫌疑人紀錄表，認
    識哪些人？）編號4是綽號『阿寶』的人，編號8是綽號『阿
    修』的人，他是我的同學，叫張櫻鐘。（你有無跟這兩個人
    《指『阿修』與『阿寶』》買過海洛因？）沒有，阿寶是留
    手機給我，叫我要拿安非他命時就打電話給他，我曾經跟阿
    寶買過安非他命，阿寶來交貨時，阿修跟他一起出現。（你
    跟阿寶買過幾次安非他命？）2次， 另外一次他拿走我的錢
    ，但是沒有給我安非他命，所以只有一次有拿到安非他命。
    （你跟阿寶買到安非他命的那次，時間是何時？ ）我記得3
    月29日放連續假期，我在公園還到阿寶，他就跟我說如果我
    有需要可以找他，他就留電話給我，我過了約3、4天有打電
    話給阿寶。‧‧‧（你有買到那次，是用你的電話打阿寶的
    電話購買？）是的，後來在我家樓下交易，我買1000元的安
    非他命，1小包，是阿寶跟阿修一起來交貨的， 接電話的人
    是阿寶，但是拿安非他命給我的人是阿修，跟我收錢的人也
    是阿修。（那次是否當場一手交錢一手交貨？）是的。（那
    次是你單約跟阿修、阿寶購買安非他命或是你請他幫你調資
    ，或是與他們合資購買？）我是單純跟他們購買。」（見偵
    查卷第147-148頁）、於原審98年10月20日審理時證稱： 「
    （98年4月5日那1次？）那1次我有碰到丁○○，丁○○留電
    話給我，我說如果我想要毒品的話，打這支電話給丁○○他
    說他會幫我。‧‧‧（你是不是在98年3月29日3、4天後 ，
    約4月5日撥打0000000000與被告聯絡？）我有打，但是現在
    不確定是這個號碼，如果警局當時有說那就是。（你們4月5
    日當天聯絡是聯絡什麼事情？）‧‧‧4月5日是聯絡拿毒品
    的事。（你們後來約在哪裡交易？ ）不到3分鐘被告叫我馬
    上下去我家樓下，阿寶載張櫻鐘在我面前出現， 我用1,000
    元買到安非他命。‧‧‧（ 你說你在98年3月29日在梅里路
    公園遇到阿寶，他留了0000000000電話給你，過了幾天你用
    0000000000號電話撥打0000000000電話向阿寶購買安非他命
    是在你臺中縣后里鄉○○路323之2號住處前空地購得，是否
    實在？）實在，我講的過幾天就是指4月5日被告載張櫻鐘過
    來這一次，警局講的是警察幫我推算我講的時間。（你跟被
    告張櫻鐘交易、購買甲基安非他命只有4月5日這一次？）是
    的，是唯一的一次，所以我印象深刻，不會記錯。（你稱當
    時你買到的安非他命是用透明夾鏈袋包裝？）是的。（何人
    交給你的？）被告與張櫻鐘一起出現，我拿錢給被告，被告
    就把安非他命壹包夾到我拿錢的那一隻手，當場一手交錢一
    手交貨。‧‧‧（98年4月5日你撥打0000000000電話是阿寶
    即被告接聽的？）是的，他還告訴我他在我家附近。」等語
    （見原審卷卷第155頁反面-第157頁）、 於本院審理時證稱
    ：「（請審判長提示原審卷155頁反面至157頁，你在法院當
    天所講的話是否都實在？）是的。（98年4月5日你有打被告
    提供的電話要向被告買安非他命？）我就是打電話問被告有
    沒有安非他命。（你打這支電話是不是就是要向被告買安非
    他命？）我是問被告他那邊有沒有安非他命。（你的目的是
    否就是要向被告買安非他命？）是的。（打這次電話有沒有
    買到安非他命？）有拿到安非他命‧‧‧我付了1千元。（
    安非他命是誰拿給你的？）被告騎摩托車載張櫻鐘一起過來
    ，張櫻鐘是我同學所以我認識。當天的安非他命是被告交給
    我的。（你錢交給何人？ ）1千元是被告收的或是張櫻鐘收
    的，我現在記不起來。」等語甚詳。查證人丙○○為年滿30
    歲（證人丙○○係63年11月17日生）之成年人，係具相當生
    活智識經驗之成年人，其對於「販賣」毒品、「購買」毒品
    、「合買」毒品、「代為購買（調貨）」毒品間之差別，當
    能輕易分別，苟被告與張櫻鐘並無販賣第二級毒品甲基安非
    他命予丙○○，證人丙○○豈會迭次於警詢、檢察官偵訊、
    原審及本院時明白指證向被告及張櫻鐘「購買」甲基安非他
    命？證人丙○○應無設詞誣陷被告之動機存在，依此，堪認
    證人丙○○確有向被告及張櫻鐘購買甲基安非他命乙節，殆
    無疑義。
  2.證人丙○○雖證稱伊係98年4月5日向被告及張櫻鐘購買甲基
    安非他命，然證人丙○○復稱：「我講的過幾天就是指4月5
    日‧‧‧是警察幫我推算我講的時間。」，顯然證人劉松亦
    無法確定向被告及張櫻鐘購買甲基安非他命之正確時間，故
    本院綜合證人丙○○上開證述，應認被告及張櫻鐘販賣甲基
    安非他命予丙○○之時間，應係98年3月29日後約隔3、4 日
    之某時。
  3.證人張櫻鐘於原審審理時雖證稱：0000000000號行動電話是
    我在使用，丁○○沒有使用，且98年4月5日販賣甲基安非他
    命給丙○○那1 次，丙○○是打電話給我，我們約在丙○○
    家附近交易，當天只有我1 個人去，丁○○沒有去云云（原
    審卷第148 頁以下），惟其此部分證詞與證人丙○○所述渠
    是撥打0000000000號行動電話與被告聯絡毒品事宜，及證人
    丙○○所述：98年4月5日當天是丁○○載張櫻鐘到我住處附
    近，我把1,000元交給丁○○，丁○○將甲基安非他命1包交
    給我等語，均相矛盾，且張櫻鐘於其被訴販賣毒品案件（原
    審另案98年度訴字第2753號）98年10月6日審理時，供稱000
    0000000這支電話並不是我的手機門號（見原審卷第145頁）
    ，前後供述不一，足見其為脫免自身刑責及迴護共犯即本件
    被告，有臨訟編纂辯詞之情形，自亦不足執其於原審審理時
    所為之證詞，作為對被告有利之認定。
  4.綜合上述，被告既接聽丙○○購買毒品之電話，並與丙○○
    洽談毒品交易時間、地點、金額等情事，復與張櫻鐘一同前
    往與丙○○交易毒品，益見被告與張櫻鐘就販賣甲基安非他
    命予丙○○之犯行具有犯意聯絡與行為分擔，至為灼然。
  (四)被告販賣第二級毒品甲基安非他命予陳永錫部分（即犯罪事
    實欄三(一)(二)部分）：
  1.被告上開販賣甲基安非他命予陳永錫2次之犯罪事實， 業據
    證人陳永錫於98年5月27日警詢時稱：「（ 警方提供指認犯
    罪嫌疑人紀錄表供你指認，紀錄表內有九張相片，你所供述
    販毒給你吸食的綽號『阿寶』不一定會在其中，你能確實指
    認出『阿寶』？他是在指認相片中編號幾號？）我可以明確
    的指認，他就是編號第4.那一位《丁○○》。（據警方施以
    通訊監察，於2009年4月10日15時46分48秒某男子以0000-00
    0000（A）撥打0000-000000（B）電話內容‧‧‧ 你有接聽
    這通電話？是何人撥打？）這通電話是綽號『阿寶』撥打的
    ，是我接聽的。（這通電話是何意思？）綽號『阿寶』要向
    我推銷毒品安非他命《應係甲基安非他命，下同》。（這次
    電話之交易有無成功？於何時？何地？交易成功？）有交易
    成功，於98年4月10日17時30分至18時左右， 在臺中縣外埔
    鄉○○路上中油加油站旁，我以新臺幣4500元，向『阿寶』
    購得安非他命1包，重量大約0.8公克。（據警方施以通訊監
    察，於2009年4月16日10時1分15秒某男子以0000-00 0000（
    A）撥打0000-000000（B）電話內容‧‧‧ 你有接聽這通電
    話？是何人撥打？）這通電話是綽號『阿寶』撥打的，是我
    接聽的。（這通電話是何意思？）綽號『阿寶』要向我推銷
    毒品安非他命。（這次電話之交易有無成功？於何時？何地
    ？交易成功？）有交易成功，98年4月16日10時30分左右 ，
    在臺中縣后里鄉后里火車站旁，我以新臺幣1500元，向『阿
    寶』購得安非他命1包，重量大約0.2公克。」（見警詢卷第
    36頁反面-第38頁反面）、於98年7月8日偵訊時證稱：「 （
    98年4月10日11時許至17時許， 丁○○在外埔鄉○○路加油
    站賣你4500元安非他命，是否如此？）是。地點是丁○○指
    定的，當時我在上班，所以早上他打來問我， 下午5點是約
    交易的時間。998年4月16日10時至10時31分，丁○○是否有
    賣1500元安非他命給你？）是。這次是上班時候出來拿，地
    點也是丁○○約定。」（見98年度偵字第15443號卷第20頁0
    、於原審98年10月20日審理時具結證稱：「（ 被告在98年4
    月10日11時至17時之前是否在臺中縣外埔鄉○○路中油加油
    站旁賣你4,500元的安非他命？）是的。（98年4月16日上午
    10時至10時30分許是否有在臺中縣后里鄉后里火車站賣你15
    00元的安非他命？）有。（你怎麼知道要跟被告買安非他命
    ？）被告跟我講的。（提示警卷第43頁，這是否就是你在98
    年4月10日向被告購買甲基安非他命的通聯譯文？）是的 ，
    四一是1克的意思，價錢是4500元， 四一是被告他們的代號
    ，當天約在台中縣外埔鄉○○路中油加油站旁交易，剛才我
    所看的通聯譯文是我與被告的對話沒有錯， 只有被告1人來
    交易，他當場給我1包安非他命淨重約0.8公克，我當場給他
    4,500元。（提示警卷第44頁，98年4月16日的通聯譯文是否
    就是你跟被告購買甲基安非他命1500元的譯文內容？）是的
    ，接聽電話的是被告，這次是在臺中縣后里鄉后里火車站旁
    ，被告1人前來，把甲基安非他命1小包淨重0.2公克給我 ，
    1,500元是欠著。（你在警、偵訊都沒有講說500元是欠著？
    ）本來我沒有錢，後來我有去領錢交給被告，我領1500元給
    被告，有付清。（ 98年4月10日撥打完電話後幾點在加油站
    交易？）下午5點半左右， 就是最後一通通聯之後沒有多久
    。（98年4月16日撥打完電話後幾點在后里火車站交易？ ）
    也是講完電話沒多久，約上午10點多。‧‧‧（ 98年4月16
    日的1500元你是當天提領後付清？）是的，被告沒有與我一
    起去領錢，我回去大甲拿提款卡提錢，再回去原來交易的后
    里火車站旁邊把1500元給被告，當時幾點我忘記了，我只記
    得是下班的晚上,幾點我真的忘記，是被告1個人來收錢。」
    （見原審卷第158頁反面-第159頁反面）等語。
  2.佐以被告持用0000000000號行動電話與陳永錫所持用之0000
    000000號行動電話，於98年4月10日、4月16日有相互連絡，
    有通訊監察譯文如下：「
  98年4月10日15時46分48秒許之通話內容：
    B（陳永錫）：你幾點下班
    A（被告）：要幹嘛
    B（陳永錫）：你又沒要來，問那麼多幹嘛
    A（被告）：有車我就過去了ㄚ，ㄚ你是要處理多少41哦
    B（陳永錫）：對ㄚ
    A（被告）：上次說的那個價格
    B（陳永錫）：好啦
    A（被告）：嗯ㄚ，你幾點下班
    B（陳永錫）：我是要加班啦
    A（被告）：你要加班，又搞那麼晚
    B（陳永錫）：我現在工作很多，沒加班怎麼會有錢
    A（被告）：我二天沒睡了，你還叫我‧‧‧我等一下就危險了
    B（陳永錫）：是哦，好啦，我5點下班打電話給你啦
  98年17時4分16秒許之通話內容：
    A（被告）：你下班了哦
    B（陳永錫）：你在那裡
    A（被告）：我現在快到后里交流道了，在轉過去，一人跑
      一半好不好，你開車上來好不好
    B（陳永錫）：我騎機車你開車呢，你不要這樣
    A（被告）：你騎機車上來啦，上次我也幫你送下去，方便
      一下好不好，你騎上來啦
    B（陳永錫）：騎去那裡
    A（被告）：后里好不好
    B（陳永錫）：沒辦法啦，我還要上班呢
    A（被告）：你還要上班哦
    B（陳永錫）：廢話我還要上晚班，才會回家，吃飯啦
    A（被告）：不然你騎到‧‧‧不然一人騎一半啦，我騎機車啦
    B（陳永錫）：嗯，那裡
    A（被告）：不然我叫「蕃薯」拿下去好了
    B（陳永錫）：不要啦
    A（被告）：好啦我下去啦
    B（陳永錫）：你騎到外埔哦
  98年4月10日17時13分42秒許之通話內容：
    B（陳永錫）：你在那裡？
    A（被告）：我現在騎到快到「宏與」這邊
    B（陳永錫）：騎機車哦
    A（被告）：對ㄚ，我朋友要先過去豐原一下，我怕來不及
      ，就先叫他載我來騎機車
    B（陳永錫）：現在才在載而已哦
    A（被告）：我現在還沒戴安全帽呢
    B（陳永錫）：是哦，好啦，你要到那裡，上次那裡嗎？
    A（被告）：上次那裡哦
    B（陳永錫）：嗯
    A（被告）：不然你就上來一點好了，我還沒到嘛，你已經
      到了嗎？
    B（陳永錫）：我現在還在大甲，現在要出發
    A（被告）：好啦，這樣差不多啦
    B（陳永錫）：好啦
  98年4月10日17時23分44秒許之通話內容：
    A（被告）：你到那裡了
    B（陳永錫）：要到了
    A（被告）：要到了哦，有「束息」（台語）嗎？
  98年4月16日10時1分15秒許之通話內容：
    A（被告）：你是專程上來拿那個一點點的哦
    B（陳永錫）：沒有啦
    A（被告）：不然你要拿多少
    B（陳永錫）：可能2千元吧
    A（被告）：等我豐原回來在找你好不好
    B（陳永錫）：哦
    A（被告）：你要吃哦，你要來到后里哦
    B（陳永錫）：好啦
    A（被告）：上后里哦
    B（陳永錫）：我到了在打電話給你
    A（被告）：火車站哦
    B（陳永錫）：好
  98年4月16日10時26分48秒許之通話內容：
    A（被告）：你到了哦
    B（陳永錫）：我在3分鐘就到了，我要改一下，1500就好
    A（被告）：怎麼說
    B（陳永錫）：因為我500元人家叫我幫他買東西
    A（被告）：要這樣哦
    B（陳永錫）：不然你給我欠啦
    A（被告）：好啦好啦
  98年4月16日10時31分25秒許之通話內容：
    B（陳永錫）：我到了
    A（被告）：你在那裡
    B（陳永錫）：我在火車站下來一點商店這裡
    A（被告）：你開白的哦
    B（陳永錫）：嗯
    A （被告）：我看到了。」等情，，有通訊監察譯文及通訊
    監察書在卷可稽（見警詢卷第23-24頁、第25-27頁），雖於
    上開通聯內容均未使用買賣毒品之明確字語，然毒品買賣為
    法令嚴禁之行為，毒品買賣雙方為規避查緝，衡於聯絡時使
    用雙方明瞭之暗語，鮮少有人於通聯中明目張膽的使用買賣
    毒品之字樣，況證人陳永錫已明確證稱確有於98年4 月10日
    、4 月16日，向被告購買甲基安非他命等語，而證人陳永錫
    上開證詞經核亦與通聯內容相符，自堪採認。再者，審酌證
    人陳永錫為年滿30歲（證人陳永錫係66年2 月22日生）之成
    年人，係具相當生活智識經驗之成年人，其對於「販賣」毒
    品、「購買」毒品、「合買」毒品、「代為購買（調貨）」
    毒品間之差別，當能輕易分別，苟被告並無於98年4 月10日
    、4 月16日販賣第二級毒品甲基安非他命予陳永錫，證人陳
    永錫豈會迭次於警詢、檢察官偵訊時及原審審理時明白指證
    於98年4月10日、4月16日，向被告「購買」甲基安非他命？
    證人陳永錫應無設詞誣陷被告之動機存在。依此，堪認證人
    陳永錫確有於犯罪事實欄三(一)(二)所示時、地，向被告購買甲
    基安非他命乙情，殆無疑問。
  3.至辯護人稱證人陳永錫所指稱向被告購買甲基安非他命之時
    間9年4月10日下午5時許、98年4月16日上午10時許，證人陳
    永錫正在上班，自無可能外出向被告購買毒品云云。然查，
    依警詢卷第23頁通訊監察譯文所示，98年4月10日下午5時，
    證人陳永錫已下班；而98年4 月16日上午10時11分起，證人
    陳永錫有外出紀錄，此有證人陳永錫任職之維樂工業股份有
    限公司99年6月8日維字第10-0003號函在卷可按（ 見本院卷
    第143頁）， 況證人陳永錫亦證稱伊於上班期間可以外出等
    語（見原審卷158頁），是證人陳永錫自有可能於98年4月10
    日、4月16日與被告交易毒品甲基安非他命， 則辯護人上開
    辯解顯然無據，自難採信。
  (五)查販賣海洛因、甲基安非他命係違法行為，非可公然為之，
    且有其獨特之販售通路及管道，復無公定價格，又屬容易增
    減分裝之物，每次買賣之價量，均可能隨時依雙方關係深淺
    、資力、需求量及對行情之認知、來源是否充裕、查緝鬆嚴
    、購買者被查獲時供述購買對象之可能風險評估等，而異其
    標準，非可一概而論，本件被告如犯罪事實欄二三所示販賣
    第一級毒品海洛因、第二級毒品甲基安非他命之事實，本院
    無從查得其販入上開海洛因、甲基安非他命之真正價格及其
    因非法販賣該海洛因、甲基安非他命予證人乙○○、丙○○
    、陳永錫而獲得之具體利潤金額，然按近來政府為杜絕毒品
    之氾濫，對於查緝施用及販賣毒品之工作，無不嚴加執行，
    販賣毒品罪又係重罪，設若無利可圖，衡情一般持有毒品之
    人當無輕易將所持有之海洛因、甲基安非他命屢次轉讓他人
    而甘冒於再次向他人購買時，而有被查獲移送法辦之危險之
    理。且不論是瓶裝或袋裝之海洛因、甲基安非他命，均可任
    意分裝或增減其份量，而每次買賣之價量，亦隨時隨雙方關
    係之深淺、當時之資力、需要程度及對行情之認知等因素，
    機動的調整，因之販賣之利得，除經坦承犯行，或帳冊價量
    均臻明確外，委難察得實情，職是之故，縱未確切查得販賣
    賺取之實際差價，但除別有事證，足認係按同一價格轉讓，
    且確未有牟利之意圖外，尚難執此認非法販賣之事證有所不
    足，致知過坦承者難辭重典，飾詞否認者反得逞僥倖，而失
    情理之平，惟販賣之人從價差或量差中牟利之方式雖異，然
    其販賣目的在意圖營利則同一，堪認被告販入海洛因、甲基
    安非他命之價格必較販出之價格低廉，或以同一價格而減少
    海洛因、甲基安非他命之份量，而有從中賺取差額利潤圖利
    之意圖及事實，此應屬合於論理法則，且不違背社會通常經
    驗之理性判斷，是被告販賣海洛因、甲基安非他命，有營利
    之意圖，亦可認定。被告事後否認犯行，顯係事後卸責之詞
    ，尚難採信。因此，被告與張櫻鐘共同販賣第一級毒品海洛
    因予乙○○、販賣甲基安非他命予丙○○，及單獨販賣第二
    級毒品甲基安非他命予陳永錫，而藉此牟利之事實，已堪認
    定，應依法論科。
三、比較新舊法部分：
    按行為後法律有變更者，適用行為時之法律，但行為後之法
    律有利於行為人者，適用最有利於行為人之法律，現行刑法
    第2條第1項訂有明文。又依最高法院95年5月23日刑事庭第8
    次會議決議，關於法律變更之比較適用原則，於比較時應就
    罪刑有關之共犯、未遂犯、想像競合犯、牽連犯、連續犯、
    結合犯，以及累犯加重、自首減輕暨其他法定加減原因（如
    身分加減）與加減比例等一切情形，本於統一性及整體性原
    則，綜其全部罪刑之結果而為比較。本件被告行為後，毒品
    危害防制條例第4條、第17條業已修正，並於98年5月20日修
    正公布，同年月22日施行（按法規之制定與法規之修正，如
    有特定生效日之必要者，依中央法規標準法第14條或第20條
    第2 項準用第14條之規定，應分別特定其施行日期。法規制
    定或前次修正基於特殊因素所特定之施行日期，並不適用於
    日後修正或再次修正之條文。又法律之制定或修正，若未明
    定施行日期者，中央法規標準法雖未規定應自何時生效，然
    法律既經制定或修正並經總統公布，自應依一般原則，自公
    布日起算至第3 日發生效力。至於92年7月9日修正公布之毒
    品危害防制條例第36條規定：「本條例自公布後6 個月施行
    。」其立法理由係謂：「(一)依修正草案第2條第3項規定，法
    務部需會同衛生署成立審議委員會每3 個月定期檢討調整毒
    品之分級及品項，而本次新增第四級毒品，有需要在新法施
    行前先經該審議會檢討後再調整公布，爰預留6 個月緩衝期
    ，以利處理。(二)依本條例新修正之規定，有必要再訂定相關
    子法及修正相關法規，以配合本條例之施行，故亦有需要預
    留適當緩衝期，以利訂頒相關子法及相關法規之配合修正。
    」故該條規定，顯係因應該次修正之需，始預留適當之緩衝
    期。與本次之修正並未定有施行日期之特別規定，且亦未明
    示係基於何特殊因素而修正，自並不能適用92年7月9日修正
    公布之毒品危害防制條例第36條自公布後6 個月施行之規定
    ，司法院 98年6月29日院台廳刑一字第0980014643號函亦採
    同旨）。是被告犯後法律已有變更：
  (一)修正前毒品危害防制條例第4條第1項、第2 項分別規定為：
    「製造、運輸、販賣第一級毒品者，處死刑或無期徒刑；處
    無期徒刑者，得併科新臺幣1 千萬元以下罰金。」、「製造
    、運輸、販賣第二級毒品者，處無期徒刑或7 年以上有期徒
    刑，得併科新臺幣7 百萬元以下罰金。」，修正後毒品危害
    防制條例第4條第1項、第2 項則各規定「製造、運輸、販賣
    第一級毒品者，處死刑或無期徒刑；處無期徒刑者，得併科
    新臺幣2 千萬元以下罰金。」「製造、運輸、販賣第二級毒
    品者，處無期徒刑或7年以上有期徒刑，得併科新臺幣1千萬
    元以下罰金。」，從而，經比較新舊法律後，以修正前之有
    關罰金刑之規定有利於行為人，修正後之規定並非較有利於
    被告，依刑法第2條第1項前段之規定，自應適用修正前即行
    為時毒品危害防制條例第4條第1、2項之規定處斷。
  (二)另修正前毒品危害防制條例第17條之規定為：「犯第4條第1
    項至第4項、第5條第1項至第4項前段、第6條第1項至第4 項
    、第7條第1項至第4項、第8條第1項至第4項、第10條或第11
    條第1項、第2項之罪，供出毒品來源，因而破獲者，得減輕
    其刑。」修正後毒品危害防制條例第17條第1項、第2項則規
    定：「犯第4條至第8條、第10條獲第11條之罪，供出毒品來
    源，因而查獲其他正犯或共犯者，減輕或免除其刑。犯第 4
    條至第8 條之罪於偵查及審判中均自白者，減輕其刑。」而
    死刑減輕者，為無期徒刑；又無期徒刑減輕者，為20年以下
    15年以上有期徒刑；再有期徒刑、拘役、罰金減輕者，減輕
    其刑至2分之1，但同時有免除其刑之規定者，其減輕得減至
    3分之2，刑法第64條第2項、第65條第2項、第66條分別定有
    明文。是此項減輕其刑之規定，又以修正後毒品危害防制條
    例第17條第1項、第2項規定有利於行為人。
  (三)以本件被告所犯販賣第一、二級毒品罪及轉讓第一級毒品罪
    而言，被告均否認犯罪，而無修正後毒品危害防制條例第17
    條減輕其刑規定之適用，是本件適用結果，依刑法第2條第1
    項之規定及前揭最高法院決議綜其全部罪刑新舊法比較之結
    果，修正後之毒品危害防制條例之規定並無較修正前有利於
    被告，就被告所犯上開販賣第一、二級毒品及轉讓第一級毒
    品罪犯行，仍應適用被告行為時即修正前毒品危害防制條例
    第4條第1、2項規定及同條例第8條規定論斷。
四、論罪科刑部分：
  (一)核被告上開犯罪事實欄一部分所為，係犯修正前毒品危害防
    制條例第8條第1項之轉讓第一級毒品罪；就所犯犯罪事實欄
    二(一)(二)部分所為，均係犯修正前毒品危害防制條例第4條第1
    項之販賣第一級毒品罪；就犯罪事實欄二三及犯罪事實三(一)
    (二)部分所為，均係犯修正前毒品危害防制條例第4條第2項之
    販賣第二級毒品罪。被告因轉讓而持有海洛因、因販賣而持
    有海洛因、甲基安非他命，其持有之低度行為應各為轉讓、
    販賣之高度行為所吸收，均不另論罪。另查無證據證明被告
    轉讓海洛因達淨重5公克以上，爰不依毒品危害防制條例第8
    條第6項規定加重其刑，併此敘明。
  (二)被告就上開犯罪事實欄二(一)至(三)所載2次販賣海洛因及1次販
    賣甲基安非他命犯行，皆與張櫻鐘有犯意聯絡及行為分擔，
    均為共同正犯。起訴書僅記載被告與張櫻鐘就上開犯罪事實
    欄二(三)犯行，有犯意聯絡及行為分擔而應論以共同正犯，尚
    有未合，應予補充更正。
  (三)數行為於同時同地或密切接近之時地實施，侵害同一之法益
    ，各行為之獨立性極為薄弱，依一般社會健全觀念，在時間
    差距上，難以強行分開，在刑法評價上，以視為數個舉動之
    接續施行，合為包括之一行為予以評價，較為合理，則屬接
    續犯，而為包括之一罪（最高法院86年台上字第3295號判例
    可資參照）。本件被告分別於不同時間、地點販賣海洛因、
    甲基安非他命及轉讓海洛因，每次在時間及地點差距上，可
    以分開，在刑法評價上，各具獨立性，各次行為皆可單獨成
    立犯罪，顯非於同時同地或密切接近之時地實施犯罪之接續
    犯。另所謂集合犯，係指依一般社會通念，特定犯罪行為具
    有反覆實施之特性，立法者於制定刑罰法律之初，亦已認知
    該種行為類型之反覆性，而有意藉由法條中客觀構成要件之
    行為要素，含括上開具有反覆實施特性之數個犯罪行為，仍
    僅接受一次刑法之評價為已足。而販賣毒品罪，不論行為人
    或為零星偶一為之，或不間斷為之，其於行為終了時，即已
    達營利之目的，自難認立法者於制定刑罰法律之初，已認知
    販賣毒品行為必屬具反覆性之犯罪，且有意藉由法條中客觀
    構成要件之行為要素，含括上開具有反覆實施特性之數個犯
    罪行為。況依94年2月2日總統令修正公布，並自95年7月1日
    施行之刑法，其修正既依據「刑罰公平原則」之考量，刪除
    有關連續犯之規定，並將含有連續犯性質之常業犯一併全數
    刪除（參見刑法修正草案總說明），則再以集合犯之概念評
    價多數販賣毒品之行為，即有不當。是被告所犯上開1 次轉
    讓第一級毒品、2次販賣第一級毒品、3次販賣第二級毒品之
    行為，犯意各別，行為互殊，應予分論併罰。
  (四)被告前因毒品危害防制條例案件，經法院判決並定執行刑有
    期徒刑1年2月確定，於97年12月9日假釋出監，嗣於98年1月
    7 日假釋期滿未經撤銷假釋以已執行完畢論，有卷附臺灣高
    等法院被告前案紀錄表可考，其於有期徒刑執行完畢後5 年
    內故意再犯本件有期徒刑以上之數罪，均為累犯，除販賣第
    一級毒品罪法定刑為死刑、無期徒刑及販賣第二級毒品法定
    刑為無期徒刑部分依法均不得加重外，應就其所犯轉讓第一
    級毒品及販賣第一、二級毒品罪除上開不得加重以外之部分
    均加重其刑。
  (五)毒品危害防制條例第4條第1項之罪，其法定刑為死刑或無期
    徒刑，刑度甚重。然同為販賣第一級毒品之人，其原因動機
    不一，犯罪情節未必盡同，或有大盤毒梟者，亦有中、小盤
    之分，甚或僅止於吸毒者友儕間為求互通有無之情形亦所在
    多有，其販賣行為所造成危害社會之程度自屬有異，法律科
    處此類犯罪，所設之法定最低本刑卻不可謂不重。為達懲儆
    被告，並可達防衛社會之目的者，自非不可依客觀之犯行與
    主觀之惡性二者加以考量其情狀，是否有可憫恕之處，適用
    刑法第59條之規定酌量減輕其刑，期使個案裁判之量刑，能
    斟酌至當，符合比例原則。本件考量被告販賣第一級毒品部
    分，次數僅2次，對象僅1人，實際僅收得500 元，數量及所
    得非多，就全部犯罪情節觀之，尚非重大惡極，相較於長期
    、大量販賣毒品之真正毒梟而言，其對社會秩序與國民健康
    之危害，顯然較不成比例，倘科以最輕之法定本刑無期徒刑
    ，未免過苛，且無從與真正長期、大量販毒之惡行區別，是
    本院衡其犯罪情狀，認被告就其所犯販賣第一級毒品罪部分
    若科以最輕刑度，仍屬過重，在客觀上應足以引起一般人之
    同情，確有法重情輕之失衡情狀，爰均依刑法第59條之規定
    ，就其上開2次販賣第一級毒品犯行， 各予以酌量減輕其刑
    ，並就得併科罰金刑之部分，依法先加後減之。
五、原審以被告犯行明確，而為論罪科刑，固非無見。惟查，(一)
    被告犯罪後，毒品危害防制條例業經修正公佈，原審未及為
    新、舊法之比較適用，即有違誤；(二)本件被告與張櫻鐘共同
    販賣甲基安非他命予丙○○之時間應係98年3 月29日後約隔
    3、4日之某日，已如前述，原審認定販賣之日期係98年4月5
    日，難認有當。被告上訴，否認犯罪，雖無理由，然原審判
    決既有上開可議之處，自屬無可維持，應由本院將原審判決
    予以撤銷改判。爰審酌被告為圖私利販賣毒品，戕害他人健
    康，違反國家禁令，助長社會上施用毒品之不良風氣，對社
    會治安所生之危害非輕，惟其本案販賣之對象、數量、所得
    非多，暨其轉讓毒品之數量、犯罪之動機、目的及犯後態度
    等一切情狀，分別量處如主文第二項所示之刑，並定其應執
    行刑。至公訴人具體求處有期徒刑30年，稍有過重，難認有
    當，併予敘明。
六、沒收部分；
  (一)按犯毒品危害防制條例第4條至第9條、第12條、第13條或第
    14條第1項、第2項之罪者，其供犯罪所用或因犯罪所得之財
    物均沒收之，如全部或一部不能沒收時，追徵其價額或以其
    財產抵償之，毒品危害防制條例第19條第1 項定有明文。倘
    犯罪所得之財物為新臺幣時，因其本身即為我國現行貨幣價
    值之表示，固不發生追徵其價額之問題。惟其犯罪所得若為
    新臺幣以外之財物，而全部或一部不能沒收時，則應追徵其
    價額，使其繳納與原物相當之價額，或以其財產抵償之，方
    能達到沒收之目的。其供犯罪所用之物若為新臺幣以外之財
    物，而全部或一部不能沒收時，亦同（最高法院98年度台上
    字第2083、3039號判決要旨參照）。查，0000000000號行動
    電話1 支（價值約1,500元，含門號卡1枚），雖未據扣案，
    然依共犯張櫻鐘於原審審理時所述，該手機及門號卡均為其
    所有，且依本院調查證據之結果，足認該行動電話係供被告
    與張櫻鐘共犯上開犯罪事實二(一)至(三)所示3 次販毒犯行所用
    之物，參諸前述說明，亦應依毒品危害防制條例第19條第 1
    項規定，於該3 次犯行主文項下諭知沒收，如全部或一部不
    能沒收時，與張櫻鐘連帶追徵其價額或以其與張櫻鐘財產連
    帶抵償之。至被告於為犯罪事實欄一、三(一)(二)所示犯行時，
    亦曾使用上開0000000000號行動電話，然該行動電話（含門
    號）係張櫻鐘所有，並非被告所有，且張櫻鐘並未與被告共
    犯犯罪事實欄一、三(一)(二)所示犯行，自無庸於犯罪事實欄一
    、三(一)(二)所示犯行之主文項下諭知沒收該行動電話。
  (二)按毒品危害防制條例第19條第1 項關於沒收之規定，係採義
    務沒收主義，犯同條例第4條至第9條、第12條、第13條或第
    14 條第1項、第2 項之罪者，其供犯罪所用之物或因犯罪所
    得之財物，且屬犯人所有者，即應依該規定沒收，法院無審
    酌之餘地，並不以專供犯罪所用之物為限（最高法院93年度
    台上字第1360號、第1365號、92年度台上字第2608號判決意
    旨參照），且犯同條例第4 條之罪者，其供犯罪所用或因犯
    罪所得之財物應予沒收，如全部或一部不能沒收時，追徵其
    價額或以其財產抵償之，該條例第19條第1 項規定甚明，如
    所得財物為金錢而無法沒收時，應以其財產抵償之（最高法
    院95年度台上字第305 號判決意旨參照）。但共同正犯之犯
    罪所得為新台幣時，因係合併計算，且於全部或一部不能沒
    收時以其財產抵償之，為避免執行時發生重複沒收、抵償之
    情形，故各共同正犯之間係採連帶沒收主義，於裁判時僅諭
    知連帶沒收，不得就全體共同正犯之總所得，對各該共同正
    犯分別重複諭知沒收；此與罰金刑應分別諭知、分別執行者
    不同（最高法院95年度台上字第925 號判決參照）。查，被
    告所取得之因犯犯罪事實欄二(一)(三)、三(一)(二)所示之販賣第一
    、二級毒品罪所得之財物合計7500元，業經證人乙○○、丙
    ○○、陳永錫交付予被告收取，即屬被告因犯罪所得之財物
    ，雖未扣案，均應依毒品危害防制條例第19條第1 項前段規
    定宣告沒收（其中犯罪事實欄二(一)(三)之販賣第一、二毒品所
    得分別為500元、1000 元部分，分別與張櫻鐘連帶沒收之）
    ，如全部或一部不能沒收時，以其財產抵償之（其中犯罪事
    實欄二(一)(三) 之販賣第一、二毒品所得分別為500元、1000元
    部分分別以其與張櫻鐘之財產連帶抵償之）。
  (三)被告與張櫻鐘共同於犯罪事實欄二(二)所示部分販賣第一級毒
    品海洛因證人乙○○之價款500元，因乙○○尚未將該500元
    交付予被告，已如前述，被告與張櫻鐘即無所得，自無予宣
    告沒收或抵償之必要。
  (四)另扣案之甲基安非他命2包（驗餘淨重分別為0.766公克、0.
    574公克）、吸食器1組及0000000000號行動電話1 支（含門
    號卡1 枚），被告供稱與其本案犯罪無涉，卷內亦無證據證
    明該等物品與被告本案犯罪事實有關，爰不予諭知沒收，附
    此敘明。
據上論斷，應依刑事訴訟法第369條第1項、第364條、第299條第
1項前段，修正前毒品危害防制條例第4條第1項、第2項、第8 條
第1項，毒品危害防制條例第19條第1項，刑法第11條、第2條第1
項前段、第28條、第47條第1項、第59條、第51條第5款、第9 款
，判決如主文。
本案經檢察官甲○○到庭執行職務。
中    華    民    國    99    年     8    月    19    日
            刑事第五庭  審判長法  官  趙  春  碧
                              法  官  賴  恭  利
                              法  官  何  秀  燕
以上正本證明與原本無異。
如不服本判決應於收受送達後10日內，向本院提出上訴書狀，其
未敘述上訴理由者，並得於提起上訴後10日內向本院補提理由書
(均須按他造當事人之人數附繕本)「切勿逕送上級法院」。
                              書記官  郭  振  祥
中    華    民    國    99    年     8    月    19    日
附表：
┌───┬───────┬────────────────────────────┐
│編號  │  犯罪事實    │            所犯罪名及所科處刑度（含主刑及從刑）        │
├───┼───────┼────────────────────────────┤
│1.    │如犯罪事實欄一│丁○○轉讓第一級毒品，累犯，處有期徒刑壹年陸月。        │
│      │所示轉讓海洛因│                                                        │
│      │予黃基政部分  │                                                        │
├───┼───────┼────────────────────────────┤
│2.    │如犯罪事實欄二│丁○○共同販賣第一級毒品，累犯，處有期徒刑拾陸年。未扣案│
│      │(一)所示販賣海洛│之0000000000號行動電話壹支（價值約新臺幣壹仟伍佰元，含門│
│      │因予乙○○部分│號卡壹枚）沒收，如全部或一部不能沒收時，與張櫻鐘連帶追徵│
│      │              │其價額或以其與張櫻鐘財產連帶抵償之；未扣案之販賣毒品所得│
│      │              │新臺幣伍佰元與張櫻鐘連帶沒收，如全部或一部不能沒收時，以│
│      │              │其與張櫻鐘財產連帶抵償之。                              │
├───┼───────┼────────────────────────────┤
│3.    │如犯罪事實欄二│丁○○共同販賣第一級毒品，累犯，處有期徒刑拾陸年。未扣案│
│      │(二)所示販賣海洛│之0000000000號行動電話壹支（價值約新臺幣壹仟伍佰元，含門│
│      │因予乙○○部分│號卡壹枚）沒收，如全部或一部不能沒收時，與張櫻鐘連帶追徵│
│      │              │其價額或以其與張櫻鐘財產連帶抵償之。                    │
├───┼───────┼────────────────────────────┤
│4.    │如犯罪事實欄二│丁○○共同販賣第二級毒品，累犯，處有期徒刑捌年。未扣案之│
│      │(三)所示販賣甲基│0000000000號行動電話壹支（價值約新臺幣壹仟伍佰元，含門號│
│      │安非他命予劉俊│卡壹枚）沒收，如全部或一部不能沒收時，與張櫻鐘連帶追徵其│
│      │松部分        │價額或以其與張櫻鐘財產連帶抵償之；未扣案之販賣毒品所得新│
│      │              │臺幣壹仟元與張櫻鐘連帶沒收，如全部或一部不能沒收時，以其│
│      │              │與張櫻鐘財產連帶抵償之。                                │
├───┼───────┼────────────────────────────┤
│5.    │如犯罪事實欄三│丁○○販賣第二級毒品，累犯，處有期徒刑捌年。未扣案之販賣│
│      │(一)所示販賣甲基│毒品所得新臺幣肆仟伍佰元沒收，如全部或一部不能沒收時，以│
│      │安非他命予陳永│其財產抵償之。                                          │
│      │錫部分        │                                                        │
├───┼───────┼────────────────────────────┤
│6.    │如犯罪事實欄三│丁○○販賣第二級毒品，累犯，處有期徒刑捌年。未扣案之販賣│
│      │(二)所示販賣甲基│毒品所得新臺幣壹仟伍佰元沒收，如全部或一部不能沒收時，以│
│      │安非他命予陳永│其財產抵償之。                                          │
│      │錫部分        │                                                        │
└───┴───────┴────────────────────────────┘

司法院資訊處製作；財團法人民間司法改革基金會備份。
